# 所得税会计

提问人：Summer0623 时间：2015-04-03 22:45:35
请问所得税会计中，如果固定资产折旧是进入生产成本，当期体现在存货里。仍然还是要调整应纳税所得额，并确认递延所得税吗？
为什么呢？如果说是因为存货以后售出影响营业成本，那存货成本是按会计折旧还是税法折旧计量呢？如果这样自制的存货，在初始确认时就存在税会差异了？

回答人：chenyiwei
实际操作中一般是直接按会计和税法口径的折旧差额调整的，而不论是否已经在会计上计入损益（当然，不排除在按此做法可能得出一些比较奇怪的结果的情况下进行变通处理）。因为该调整已影响应纳税所得额，所以应确认递延所得税，不适用“初始确认豁免”。

提问人：Summer0623 时间：2015-04-04 15:33:52
我只是不能理解折旧没有计入费用直接去调应纳税所得额有些奇怪～

回答人：chenyiwei
多数企业存货周转较快，此问题的影响尚不明显。当然不排除对某些企业可能有较大影响。